【裁判字號】    97,交上易,816
【裁判日期】    970610
【裁判案由】    公共危險
【裁判全文】
臺灣高等法院臺中分院刑事判決       97年度交上易字第816號
上  訴  人
即  被  告  乙○○
上列上訴人因公共危險案件，不服臺灣彰化地方法院97年度交易
字第17號，中華民國97年3 月19日第一審判決（起訴案號：臺灣
彰化地方法院檢察署96年度偵字第9357號），提起上訴，本院判
決如下：
    主  文
上訴駁回。
    事  實
一、乙○○於民國96年9 月25日晚間某時許，在彰化縣彰化市○
    ○路與彰水路口之公園（起訴書誤載為小吃店）飲酒後，其
    呼氣酒精濃度已逾每公升0.55毫克以上，已達不能安全駕駛
    動力交通工具之程度，竟仍騎乘車號KXW-635 號重型機車，
    沿彰化縣福興鄉○○路○ 段由東往西（起訴書誤為由北往南
    ）方向行駛，於同日23時50分許，途經彰化縣福興鄉○○路
    ○段585巷51號前，因不勝酒力失控而摔倒於地，其因而受有
    頭部外傷併臉部撕裂傷。經警到現場處理，將其送往醫院救
    治，並對其抽血檢驗血液酒精濃度，測得其值為309MG/DL（
    合呼氣酒精濃度每公升1.545毫克），始查知上情。
二、案經彰化縣警察局鹿港分局移送台灣彰化地方法院檢察署檢
    察官偵查起訴。
    理  由
一、訊據被告乙○○固坦承於上開時地飲酒之事實，惟矢口否認
    有何不能安全駕駛動力交通工具而駕駛之犯行，辯稱：伊在
    前開地點喝酒時，綽號「阿良」之人（下稱阿良）與其搭訕
    ，並騎伊使用之前開車號KXW-635 號機車載伊回家，機車並
    非伊所騎乘云云。
二、經查：
（一）被告於96年9 月25日23時50分許，途經彰化縣福興鄉○○
      路○段585巷51號前，騎乘機車摔倒在地，暨其呼氣酒精濃
      度達每公升1.545 毫克之事實，有道路交通事故現場圖、
      道路交通事故調查報告表（一）、（二）、現場照片6 紙
      及交通警察隊鹿港分隊道路交通事故當事人酒精測定紀錄
      表、刑法185條之3案件測試觀察紀錄表、財團法人彰化基
      督教醫院鹿基分院診斷書在卷可參，上開事實洵堪認定。
      被告雖辯稱機車並非伊所騎乘，而係阿良所騎云云，惟阿
      良姓名年籍住處為何，被告均無法提出，是否確有阿良之
      人，即有疑問。被告復辯稱，伊與阿良係在公園偶然邂逅
      ，阿良見其飲酒甚多，好心載伊回家云云，惟被告係於彰
      化縣福興鄉○○路○段585巷51號前受傷，機車摔倒停放於
      彰鹿路路中央，被告為警救護送醫時，上開機車仍停放於
      路中央，此有現場照片、道路交通事故現場圖可憑，則被
      告飲酒處之彰水路、彰鹿路路口，往和美鎮方向係往北，
      被告為警救護之處確係彰水路、彰鹿路口之西，兩者方向
      截然不同，如阿良確要搭載被告回家，何以卻騎往福興鄉
      方向？再被告之機車停放於路中央，無人過問、移動，迄
      救護車至現場送被告就醫時，如有阿良其人，則阿良放任
      被告不管，復將可能造成其他車輛行進障礙之機車棄置路
      中央，不聞不問即自行離去，此與被告所稱阿良好心欲載
      伊回家一節，互相矛盾，凡此俱見被告所稱阿良載伊回家
      一情，核屬虛妄。
（二）被告供稱於事故後一人獨坐路旁1 個小時餘，阿良於事故
      後見其滿臉鮮血，稱：「怎麼流這麼多血。」即畏懼逃跑
      云云。然彰化縣福興鄉○○路○段585巷51號前並無店家，
      行人稀少，甚為荒僻，有現場照片可佐，如依被告所述阿
      良係棄伊逃逸，則阿良如何離開，即難理解。又被告於原
      審行準備程序時及審理時供稱伊機車並未損壞，阿良戴另
      頂安全帽離去等語，參以卷附照片，被告所騎乘之機車外
      觀完整，該機車情況良好，堪可認定，則其所辯阿良留下
      可供騎乘之機車不騎，卻頭戴安全帽、獨自步行離開乙節
      ，顯與事理有違而難採信。
（三）而依本院向彰化縣警察局鹿港分局函詢事故當時報案經過
      情形結果為，報案人係民眾梁先生撥打119 電話，由消防
      局救護車將孫員送醫急救，有彰化縣警察局鹿港分局97年
      5 月15日鹿警分五字第0970010484號函及所附之受理各類
      案件紀錄表附卷可稽。另證人即至事故現場處理之警員丙
      ○○於本院審理時具結證稱：「（問：於96年9 月25日晚
      上在彰化縣福興鄉○○路○段585巷51號前，當時有機車倒
      地，有人受傷這個交通案件，是否你所處理？）是我處理
      的。（問：當時你為何到現場？）是勤務指揮中心指派的
      。（問：照本院向彰化縣警察局鹿港分局函詢所獲的資料
      ，本件報案人是一個姓『梁』的人，但是被告說是他自己
      有打電話報案？與這資料不符，被告有報案嗎？他當時的
      情形，可能報案嗎？）這個不是我能知悉的。（問：照這
      個酒測測試觀察記錄表、交通事故肇事人自首情形紀錄表
      記載被告當時是泥醉情形，這個表是你製作的，當時的情
      形是否真是如此？）是的。（問：被告一再辯稱是別人騎
      機車載他的，不是他自己騎機車的，依你到現場處理的情
      形，你的研判如何？）我到達現場時，我已經看到救護車
      在救護被告了，這樣而已。（問：從現場跡證看來是如何
      ？）我到達現場時，看到有一輛機車倒在道路中間，被告
      是在機車旁邊，已經有救護人員在救護他了。」等語甚詳
      ，是以被告被查獲時已呈泥醉救護情狀，所辯當時有撥打
      110報案云云，顯與常情有悖而不足採。
（四）綜上，被告辯稱係姓名年籍不詳之阿良騎乘機車，惟卷內
      事證所顯示之事實均與被告所辯相悖，無一支持被告辯解
      ，所辯顯不足採。此外，復有車號查詢單、救護車派遣資
      料附卷可參。本件事證明確，被告犯行洵堪認定。
二、被告行為後，刑法第185條之3於97年1月2日修正公佈，由「
    服用毒品、麻醉藥品、酒類或其他相類之物，不能安全駕駛
    動力交通工具而駕駛者，處1年以下有期徒刑、拘役或3萬元
    以下罰金。」修正為「服用毒品、麻醉藥品、酒類或其他相
    類之物，不能安全駕駛動力交通工具而駕駛者，處1 年以下
    有期徒刑、拘役或科或併科15萬元以下罰金。」經比較新舊
    法，以被告行為時之舊法較有利於被告，依刑法第2條第1項
    前段規定，應適用修正前之刑法第185條之3。核被告所為，
    係犯修正前刑法第185條之3不能安全駕駛動力交通工具而駕
    駛罪。原審經審理結果，認被告犯行事證明確，適用刑法第
    2 條第1項前段、第41條第1項前段，修正前刑法第185條之3
    ，刑法施行法第1條之1等規定，並審酌被告素行非佳，前於
    95年、96年間曾因不能安全駕駛動力交通工具而駕駛罪分別
    經原審法院95年度彰交簡字第376號、96年度彰交簡字第180
    號判決判處拘役30日、有期徒刑3 月（未構成累犯），此次
    復再犯，犯後矢口否認，空言辯解，顯無悔改之意，暨衡量
    被告酒精濃度程度甚高等一切情狀，量處有期徒刑5 月，並
    諭知易科罰金之折算標準。核其認事用法俱無不當，量刑亦
    稱允洽，被告猶執陳詞否認犯行指摘原判決不當而提起上訴
    ，惟本案事證已明，詳如前述，被告上訴非有理由，應駁回
    其上訴。
據上論斷，應依刑事訴訟法第368條，判決如主文。
本案經檢察官甲○○到庭執行職務。
中    華    民    國    97    年    6    月    10    日
            刑事第七庭    審判長法  官  林  榮  龍
                                法  官  江  錫  麟
                                法  官  張  惠  立
上列正本證明與原本無異。
不得上訴。
                                書記官  林  育  德
中    華    民    國    97    年    6    月    10    日
附錄：本案論罪科刑法條全文
修正前中華民國刑法第185條之3
服用毒品、麻醉藥品、酒類或其他相類之物，不能安全駕駛動力
交通工具而駕駛者，處一年以下有期徒刑、拘役或三萬元以下罰
金。


司法院資訊處製作；財團法人民間司法改革基金會備份。
